src/fst/stems/nouns.lexc
LEXICON nouns
ватаңгосьʼ+N:ватаңгось N_НЕНЭЦИЕ  "köysi" ;
выньʼ+N:вынь N_НЕНЭЦИЕ  "paula" ;
евлеңгобцьʼ+N:евлеңгось N_ЁЛЬЦЕ  "sekoitusastia" ;
енерцьʼ+N:енерць N_НЕНЭЦИЕ  "ampumisväline" ;
ерˮ+N:ерˮ N_ТАРЕ  "keskus" ;
ерводабцьʼ+N:ерводабць N_ЁЛЬЦЕ  "isännöimisväline" ;
илебцьʼ+N:илебць N_НЕНЭЦИЕ  "villipeura" ;
илензьʼ+N:илензь N_ЁЛЬЦЕ  "elantokeino" ;
ильцьʼ+N:ильць N_ЁЛЬЦЕ  "kaksi šamaanin ennustamiseen käyttämää esinettä" ;
лабацьʼ+N:лабаць N_НЕНЭЦИЕ  "viiri" ;
лабитабцьʼ+N:лабитабць N_ЁЛЬЦЕ  "soutajan paikka venessä" ;
лахацьʼ+N:лахаць N_НЕНЭЦИЕ  "mätäs" ;
лыңгарёбцьʼ+N:лыңгарёбць N_ЁЛЬЦЕ  "pakopaikka" ;
мадартабцьʼ+N:мадартабць N_ЁЛЬЦЕ  "purjevenen jarru" ;
манˮ+N:ман N_МАНСО  "pensas" ;
масерˮ+N:масер N_ТАРЕ  "tupsu" ;
масерˮ+N:мэсяр N_ТАРЕ  "tupsu" ;
масерˮ+N:масяр N_ТАРЕ  "tupsu" ;
матабцьʼ+N:матабць N_ЁЛЬЦЕ  "pesuhuone" ;
мерецьʼ+N:мерець N_ЁЛЬЦЕ  "nopeus" ;
мирцьʼ+N:мирць N_ЁЛЬЦЕ  "väline" ;
муноцьʼ+N:муноць N_НЕНЭЦИЕ  "parta viikseineen" ;
мэдабцьʼ+N:мэдабць N_НЕНЭЦИЕ  "reuma" ;
мэдацьʼ+N:мэдаць N_НЕНЭЦИЕ  "niveltulehdus" ;
мэдцьʼ+N:мэдць N_НЕНЭЦИЕ  "loismato" ;
мэцэймдамбабцьʼ+N:мэцэймдамбабць N_ЁЛЬЦЕ  "koristeluväline" ;
наˮамторцьʼ+N:наˮамторць N_ЁЛЬЦЕ  "sauvomissauva" ;
нарадабцьʼ+N:нарадабць N_ЁЛЬЦЕ  "keväinen pysähdyspaikka" ;
нелнабцьʼ+N:нелнабць N_ЁЛЬЦЕ  "höylä" ;
нензимдаңгобцьʼ+N:нензимдаңгось N_ЁЛЬЦЕ  "ohjausväline" ;
ненэцьʼ+N:ненэць N_НЕНЭЦИЕ  "nenetsi" ;
нерацьʼ+N:нераць N_НЕНЭЦИЕ  "ämpäri" ;
нерцьʼ+N:нерць N_НЕНЭЦИЕ  "vesisanko" ;
нинарˮ+N:нинар N_ТАРЕ  "rivi" ;
нинарˮ+N:ниныр N_ТАРЕ  "rivi" ;
нирˮ+N:нир N_ТАРЕ  "kahva" ;
нубцьʼ+N:нубць N_НЕНЭЦИЕ  "seisomispaikka" ;
нубцьʼ+N:нусь N_НЕНЭЦИЕ  "seisomispaikka" ;
ныланабцьʼ+N:ныланабць N_ЁЛЬЦЕ  "lepopaikka" ;
нюрˮ+N:нюр N_ТАРЕ  "poronnahasta kodanrungon peite" ;
няˮморцьʼ+N:няˮмыдабць N_ЁЛЬЦЕ  "tarttumisväline" ;
няялабцьʼ+N:няялабць N_ЁЛЬЦЕ  "hienonnusväline" ;
панорабцьʼ+N:панорабць N_ЁЛЬЦЕ  "suopunginpunomisväline" ;
паридебцьʼ+N:паридебць N_ЁЛЬЦЕ  "pimeys" ;
пахаʼ+N:паха N_ПАХАЁ  "(puun) tyvi" ;
пензерˮ+N:пензер N_ТАРЕ  "šamaanirumpu" ;
пензерˮ+N:пензяр N_ТАРЕ  "šamaanirumpu" ;
петензьʼ+N:петензь N_ЁЛЬЦЕ  "mattopiiska" ;
пинабцьʼ+N:пинабць N_ЁЛЬЦЕ  "pelottava asia" ;
поёларамбабцьʼ+N:поёларамбабць N_ЁЛЬЦЕ  "riidanaihe" ;
путабцьʼ+N:путабць N_ЁЛЬЦЕ  "puhallusväline" ;
пыядарˮ+N:пыядар N_ТАРЕ  "suohyttynen" ;
пэхэнабцьʼ+N:пэхэнабць N_ЁЛЬЦЕ  "kapakalan valmistuspaikka" ;
савумдаңгобцьʼ+N:савумдаңгобць N_ЁЛЬЦЕ  "parannusväline" ;
седцьʼ+N:седць N_НЕНЭЦИЕ  "lukko" ;
сересь+N:сересь N_НЕНЭЦИЕ  "viila" ;
сероцьʼ+N:сероць N_ЁЛЬЦЕ  "oveluuden syy" ;
сидертабцьʼ+N:сидертабць N_ЁЛЬЦЕ  "porausväline" ;
силерˮ+N:силер N_ТАРЕ  "harmaalokin poikanen" ;
синдерˮ+N:синдер N_ТАРЕ  "kansi" ;
ситабцьʼ+N:ситабць N_ЁЛЬЦЕ  "kaira" ;
сынзьʼ+N:сынзь N_ЁЛЬЦЕ  "ruokareki" ;
сыхыбтаңгосьʼ+N:сыхыбтаңгось N_НЕНЭЦИЕ  "käännäysväline" ;
сыхыдёбцьʼ+N:сыхыдёбць N_НЕНЭЦИЕ  "kääre" ;
сэдорабцьʼ+N:сэдорабць N_ЁЛЬЦЕ  "veitsi leikkaamista varten" ;
сэранзьʼ+N:сэранзь N_НЕНЭЦИЕ  "ohut jääkerros maanpinnalla" ;
сюртеңгосьʼ+N:сюртеңгось N_НЕНЭЦИЕ  "värttinä" ;
сядобэрцьʼ+N:сядобэрць N_ЁЛЬЦЕ  "peili" ;
сяродабцьʼ+N:сяродабць N_ЁЛЬЦЕ  "pitkä naru, jolla poroja sidotaan yhteen" ;
сёйʼ+N:сёй N_ЁЛЬЦЕ  "suppo josta pääsee joen yli" ;
табцорцьʼ+N:табцорць N_ЁЛЬЦЕ  "sytyttäjä" ;
тадэңонзьʼ+N:тадэңонзь N_ЁЛЬЦЕ  "hammastikku" ;
танзерˮ+N:танзер N_ТАРЕ  "sinerrys" ;
танырцьʼ+N:танырць N_ЁЛЬЦЕ  "ajokoira" ;
тарˮ+Hom2+N:тар N_ТАРЕ  "karva" ;
тарпабцьʼ+N:тарпась N_ЁЛЬЦЕ  "uloskäynti" ;
тахаʼ+N:таха N_ПАХАЁ  "(kodan) lumivalli" ;
тетецьʼ+N:тетець N_ЁЛЬЦЕ  "neljäs poro neljän poron valjakossa" ;
тирˮ+N:тир N_ТАРЕ  "pinta" ;
тирцьʼ+N:тирць N_ЁЛЬЦЕ  "kampa" ;
тодабцьʼ+N:тодабць N_НЕНЭЦИЕ  "nuotio" ;
тондабабцьʼ+N:тондабабць N_ЁЛЬЦЕ  "peite" ;
туроцьʼ+N:туроць N_ЁЛЬЦЕ  "äänijänteet" ;
тэдорабцьʼ+N:тэдорабць N_ЁЛЬЦЕ  "kiroilu" ;
тюбцьʼ+N:тюбць N_ЁЛЬЦЕ  "sisäänkäynti" ;
тюсерˮ+N:тюсер N_ТАРЕ  "nahanpalanen" ;
тюхулпабцьʼ+N:тюхулпабць N_ЁЛЬЦЕ  "ulosvetoväline" ;
тярондабцьʼ+N:тярондабць N_ЁЛЬЦЕ  "kiduksien poistoväline" ;
тёнабцьʼ+N:тёнась N_ЁЛЬЦЕ  "kuivausteline" ;
хаˮморцьʼ+N:хаˮморць N_ЁЛЬЦЕ  "laivaportaat" ;
халтаңгобцьʼ+N:халтаңгось N_ЁЛЬЦЕ  "pesuastia" ;
ханьʼ+N:хань N_ЁЛЬЦЕ  "kuura" ;
хонабцьʼ+N:хонабць N_ЁЛЬЦЕ  "makuupaikka" ;
хыберонзьʼ+N:хыберонзь N_ЁЛЬЦЕ  "väline kalan puhdistukseen verestä" ;
юнрабцьʼ+N:юнрабць N_ЁЛЬЦЕ  "tiedonlähde" ;
юрˮ+N:юр N_ТАРЕ  "voi" ;
ябцнабцьʼ+N:ябцнабць N_НЕНЭЦИЕ  "palikka, jolla paistetaan leipää, lihaa tai kalaa" ;
ядабцьʼ+N:ядабць N_НЕНЭЦИЕ  "kävelypaikka" ;
ядарцьʼ+N:ядарць N_ЁЛЬЦЕ  "sepänpaja" ;
ядацьʼ+N:ядаць N_НЕНЭЦИЕ  "matkasauva" ;
ядацьʼ+N:ядабць N_НЕНЭЦИЕ  "matkasauva" ;
яебтаңгосьʼ+N:яебтаңгось N_НЕНЭЦИЕ  "sekoitin" ;
яндирˮ+N:яндир N_ТАРЕ  "maailma" ;
янутабцьʼ+N:янутабць N_ЁЛЬЦЕ  "saalin kolkkauskurikka" ;
яхалтабцьʼ+N:яхалтабць N_ЁЛЬЦЕ  "veitsi jolla tehdään reikiä" ;
яңгабцьʼ+Hom1+N:яңгабць N_НЕНЭЦИЕ  "erilaisuus" ;
яңгабцьʼ+Hom2+N:яңгабць N_НЕНЭЦИЕ  "kanki" ;
яңгацьʼ+N:яңгаць N_НЕНЭЦИЕ  "nuija" ;
яңгэдаңгобцьʼ+Hom2+N:яңгэдаңгобць N_НЕНЭЦИЕ  "avaaja" ;
ёнарˮ+N:ёнар N_ТАРЕ  "reunasta tehty viimeistely" ;
ёнзьʼ+N:ёнзь N_ЁЛЬЦЕ  "keittokulho" ;
ёрцьʼ+N:ёрць N_НЕНЭЦИЕ  "nuotta" ;
ңамдёрцьʼ+N:ңамдёрць N_ЁЛЬЦЕ  "istuin" ;
ңокасьʼ+N:ңокась N_НЕНЭЦИЕ  "huivi" ;
ңыдёбцьʼ+N:ңыдёбць N_ЁЛЬЦЕ  "ripustuspaikka" ;
ңэбтобэрцьʼ+N:ңэбтобэрць N_ЁЛЬЦЕ  "sakset" ;
ңэвэйцьʼ+N:ңэвэйць N_НЕНЭЦИЕ  "kallo" ;
ңэдарамбабцьʼ+N:ңэдарамбабць N_ЁЛЬЦЕ  "kanava" ;
